de: Tuchbehandlung: Anlaufschutz-imprägniert; Chemiefreie Mikrofaser; Reinigungsmittel-imprägniert; Mit Poliermittel imprägniert; Mikroschleifmittel-imprägniert; Mit Reinigungslösung vorbehandelt; Unbehandelt; Sonstiges
vi: Xử lý khăn: Tẩm chất chống xỉn màu; Sợi siêu mịn không hóa chất; Tẩm chất tẩy rửa; Tẩm hợp chất đánh bóng; Tẩm chất mài mòn siêu nhỏ; Đã xử lý sẵn với dung dịch làm sạch; Không xử lý; Khác
da: Kludebehandling: Anti-anløbsimprægneret; Kemikaliefri mikrofiber; Rensemiddelimprægneret; Imprægneret med polermiddel; Mikroslibende imprægneret; Forbehandlet med renseopløsning; Ubehandlet; Andet
fr: Traitement du chiffon: Imprégné anti-ternissement; Microfibre sans produits chimiques; Imprégné d'agent nettoyant; Imprégné de composé de polissage; Imprégné de micro-abrasif; Pré-traité avec solution de nettoyage; Non traité; Autre
es: Tratamiento del paño: Impregnado con antioxidante; Microfibra sin químicos; Impregnado con agente limpiador; Impregnado con compuesto de pulido; Impregnado con microabrasivo; Pretratado con solución limpiadora; Sin tratar; Otros
nl: Doekbehandeling: Anti-aanslag geïmpregneerd; Chemicaliënvrije microvezel; Reinigingsmiddel geïmpregneerd; Geïmpregneerd met poetsmiddel; Micro-schurend geïmpregneerd; Voorbehandeld met reinigingsoplossing; Onbehandeld; Andere
sk-SK: Úprava handričky: Impregnovaná proti sčernaniu; Mikrovlákno bez chemikálií; Impregnovaná čistiacim prostriedkom; Impregnovaná leštiacou zmesou; Impregnovaná mikrobrúsivom; Predom ošetrená čistiacim roztokom; Neošetrená; Iné
cs: Úprava utěrky: Impregnovaný proti zčernání; Mikrovlákno bez chemikálií; Impregnovaný čistícím prostředkem; Impregnovaný leštící pastou; Impregnovaný mikro abrazivem; Předem ošetřený čistícím roztokem; Neošetřený; Jiné
zh-TW: 布料處理: 浸漬防失光劑; 無化學成分超細纖維; 浸漬清潔劑; 浸漬拋光劑; 浸漬微研磨劑; 預處理清潔溶液; 未處理; 其他
lt-LT: Audinio apdorojimas: Impregnuota nuo tamsumo; Be chemikalų mikropluoštas; Impregnuota valymo priemone; Impregnuota poliravimo mišiniu; Impregnuota mikro abrazyvu; Iš anksto apdorota valymo tirpalu; Neapdorota; Kita
sv: Dukbehandling: Impregnerad med anlöpningsskydd; Kemikaliefri mikrofiber; Impregnerad med rengöringsmedel; Impregnerad med polermedel; Impregnerad med mikroslipmedel; Förbehandlad med rengöringslösning; Obehandlad; Övrigt
pl: Obróbka tkaniny: Nasączony środkiem przeciw matowieniu; Mikrofibra bez chemii; Nasączony środkiem czyszczącym; Nasączony pastą polerującą; Nasączony mikrościerniwem; Wstępnie nasączony roztworem czyszczącym; Niepoddany obróbce; Inne
ko: 천 처리: 변색 방지 함침; 무화학 극세사; 세정제 함침; 광택 화합물 함침; 미세 연마제 함침; 세정액 사전 처리; 무처리; 기타
hr-HR: Tretman krpe: Impregnirana protiv tamnjenja; Mikrovlakna bez kemikalija; Impregnirana sredstvom za čišćenje; Impregnirana smjesom za poliranje; Impregnirana mikro abrazivom; Prethodno tretirana otopinom za čišćenje; Netretirana; Ostalo
sl-SI: Obdelava krpe: Impregnirana proti potemnenju; Mikrovlakna brez kemikalij; Impregnirana s čistilom; Impregnirana s polirno pasto; Impregnirana z mikro abrazivom; Predhodno obdelana s čistilno raztopino; Neobdelana; Drugo
hu: Kendőkezelés: Oxidáció elleni anyaggal impregnált; Vegyszermentes mikroszálas; Tisztítószerrel impregnált; Polírozó anyaggal impregnált; Mikro-dörzsanyaggal impregnált; Tisztító oldattal előkezelt; Kezeletlen; Egyéb
el: Επεξεργασία πανιού: Εμποτισμένο κατά της αμαύρωσης; Μικροΐνες χωρίς χημικά; Εμποτισμένο με καθαριστικό; Εμποτισμένο με ένωση γυαλίσματος; Εμποτισμένο με μικρολειαντικό; Προεπεξεργασμένο με διάλυμα καθαρισμού; Ακατέργαστο; Άλλο
ja: 布処理: 変色防止含浸; 化学物質不使用マイクロファイバー; クリーニング剤含浸; 研磨剤含浸; 微細研磨剤含浸; クリーニング液前処理済み; 未処理; その他
tr: Bez işlem durumu: Kararma önleyici emdirilmiş; Kimyasalsız mikrofiber; Temizlik maddesi emdirilmiş; Parlatma bileşimi emdirilmiş; Mikro aşındırıcı emdirilmiş; Temizlik solüsyonu ile ön işlemli; İşlemsiz; Diğer
th: การบำบัดผ้า: อาบสารป้องกันการหมองคล้ำ; ไมโครไฟเบอร์ไม่มีสารเคมี; อาบสารทำความสะอาด; อาบสารขัดเงา; อาบสารขัดละเอียด; ชุบน้ำยาทำความสะอาดล่วงหน้า; ไม่ผ่านการชุบ; อื่นๆ
pt-BR: Tratamento do pano: Impregnado antiembaciamento; Microfibra sem químicos; Impregnado com agente de limpeza; Impregnado com composto de polimento; Impregnado com microabrasivo; Pré-tratado com solução de limpeza; Sem tratamento; Outro
pt-PT: Tratamento do pano: Impregnado com antioxidante; Microfibra sem químicos; Impregnado com agente de limpeza; Impregnado com composto de polimento; Impregnado com microabrasivo; Pré-tratado com solução de limpeza; Não tratado; Outro
bg-BG: Обработка на плата: Импрегнирана срещу потъмняване; Микрофибър без химикали; Импрегнирана с почистващо средство; Импрегнирана с полираща смес; Импрегнирана с микроабразив; Предварително обработена с почистващ разтвор; Необработена; Други
it: Trattamento del panno: Impregnato antiossidazione; Microfibra senza sostanze chimiche; Impregnato con agente pulente; Impregnato con composto lucidante; Impregnato con microabrasivo; Pretrattato con soluzione detergente; Non trattato; Altro
ro-RO: Tratament lavetă: Impregnat antioxidare; Microfibră fără substanțe chimice; Impregnat cu agent de curățare; Impregnat cu compus de lustruire; Impregnat cu microabraziv; Pretratat cu soluție de curățare; Netratat; Altele
ru: Обработка салфетки: Пропитанная против потускнения; Микрофибра без химикатов; Пропитанная чистящим средством; Пропитанная полирующим составом; Пропитанная микроабразивом; Предварительно обработанная чистящим раствором; Необработанная; Другой
zh-CN: 布料处理: 防锈浸渍; 无化学超细纤维; 清洁剂浸渍; 抛光化合物浸渍; 微研磨剂浸渍; 预处理清洁溶液; 未处理; 其他
en: Cloth treatment: Anti-tarnish impregnated; Chemical-free microfiber; Cleaning agent impregnated; Impregnated with polishing compound; Micro-abrasive impregnated; Pre-treated with cleaning solution; Untreated; Other
nb: Klutebehandling: Impregnert mot anløping; Kjemikaliefri mikrofiber; Impregnert med rengjøringsmiddel; Impregnert med poleringsmiddel; Impregnert med mikroslipemiddel; Forbehandlet med rengjøringsløsning; Ubehandlet; Annet
fi: Liinan käsittely: Tummumista estävä kyllästys; Kemikaalivapaa mikrokuitu; Puhdistusaine kyllästetty; Kiillotusaine kyllästetty; Mikro-hioma-aine kyllästetty; Esikäsitelty puhdistusaineella; Käsittelemätön; Muu